【裁判字號】    99,撤緩,10
【裁判日期】    990129
【裁判案由】    聲請撤銷緩刑
【裁判全文】
臺灣板橋地方法院刑事裁定              99年度撤緩字第10號
聲  請  人  臺灣板橋地方法院檢察署檢察官
受  刑  人  甲○○
上列聲請人因受刑人侵占案件，有應予撤銷緩刑宣告之原因，聲
請撤銷緩刑之宣告（99年度執聲字第118 號），本院裁定如下：
    主    文
聲請駁回。
    理    由
一、聲請意旨略以：受刑人甲○○因犯侵占案件，經臺灣板橋地
    方法院以97年度簡字第1160號判處得易服勞役之罰金新臺幣
    （下同）9,000 元，緩刑2 年，於民國97年3 月31日確定在
    案。竟於緩刑期內即98年10月26日下午1 時至晚間10時30分
    許止，在臺北縣三重市○○街某卡拉OK店飲用酒類已達不能
    安全駕駛交通工具之狀態下，猶駕駛車號420-CK號營業小客
    車，為警攔查當場測得吐氣所含酒精成分每公升1.20毫克，
    而另犯公共危險罪，經臺灣板橋地方法院於98年11月24日以
    98年度交簡字第6413號判處得易服勞役之罰金60,000元，於
    98年12月21日（聲請書誤載為98年21月21日）確定。受刑人
    因有上揭之犯罪事由，足認其不知悔誤自新，原宣告之緩刑
    難收其預期效果，而有執行刑罰之必要，合於刑法第75 條
    之1 第1 項第2 款所定得撤銷緩刑宣告之原因，爰依刑事訴
    訟法第476 條規定聲請撤銷等語。
二、按於98年5 月19日刑法修正施行前，受緩刑之宣告，98年5
    月19日修正刑法施行後，仍在緩刑期內者，適用98年5 月19
    日修正施行之刑法第75條及第75條之1 規定，刑法施行法第
    6 條之1 第2 項定有明文。是本件係依修正前刑法宣告緩刑
    ，迄現行刑法施行後仍在緩刑期內，即應適用修正後刑法第
    75 條 之1 規定。又依98年5 月19日修正施行後之刑法第75
    條之1 第1 項第2 款規定，緩刑期內因故意犯他罪，而在緩
    刑期內受6 月以下有期徒刑、拘役或罰金之宣告確定，足認
    原宣告之緩刑難收其預期效果，而有執行刑罰之必要者，得
    撤銷其宣告。考其立法意旨略以：關於緩刑之撤銷，現行法
    第75 條 第1 項固已設有2 款應撤銷之原因；至得撤銷緩刑
    之原因，則僅於保安處分章內第93條第3 項與撤銷假釋合併
    加以規定，體例上不相連貫，實用上亦欠彈性，爰參酌德國
    及奧地利現行立法例增訂得撤銷緩刑之原因，其中現行關於
    緩刑前或緩刑期間故意犯他罪，而在緩刑期內受得易科罰金
    之有期徒刑之宣告者，列為應撤銷緩刑之事由，因認過於嚴
    苛，而排除第75條應撤銷緩刑之事由，移列至得撤銷緩刑事
    由，俾使法官依被告再犯情節，而裁量是否撤銷先前緩刑之
    宣告。其次，如有前開事由，但判決宣告拘役、罰金時，可
    見行為人仍未見悔悟，有列為得撤銷緩刑之事由，以資彈性
    適用，爰於第1 項第1 款、第2 款增訂之。且本條採用裁量
    撤銷主義，賦予法院撤銷與否之權限，特於第1 項規定實質
    要件為「足認原宣告之緩刑難收其預期效果，而有執行刑罰
    之必要」，供作審認之標準。亦即於「得」撤銷緩刑之情形
    ，法官應依職權本於合目的性之裁量，妥適審酌被告所犯前
    後數罪間，關於法益侵害之性質、再犯之原因、違反法規範
    之情節是否重大、被告主觀犯意所顯現之惡性及其反社會性
    等情，是否已使前案原為促使惡性輕微之被告或偶發犯、初
    犯改過自新而宣告之緩刑，已難收其預期之效果，而確有執
    行刑罰之必要，此與刑法第75條第1 項所定2 款要件有一具
    備，即毋庸再行審酌其他情狀，應逕予撤銷緩刑之情形不同
    ，先予敘明。
三、查受刑人前於96年10月初某日因犯侵占案件，經本院判處得
    易服勞役之罰金9,000 元，緩刑2 年，於97年3 月31日確定
    在案；又於緩刑期內之上開時間，犯公共危險案件，經本院
    判處得易服勞役之罰金60,000元，於98年12月21日確定等情
    ，有上開案件之判決及臺灣高等法院被告前案紀錄表各1 件
    在卷可稽。是受刑人係於緩刑期內因故意犯他罪，而在緩刑
    期內受罰金之宣告確定，揆諸前揭說明，自應審酌有無「足
    認原宣告之緩刑難收其預期效果，而有執行刑罰必要」之情
    形，以決定是否撤銷。查受刑人所犯前開96年間之侵占案件
    ，係意圖為自己不法之所有，將乘客所遺留之行動電話侵占
    入己；至於受刑人於緩刑期內之上開時間，犯公共危險案件
    ，係飲用酒類已達不能安全駕駛交通工具之狀態下，仍駕駛
    營業小客車，各有前述判決可憑。則由受刑人所犯前揭2 案
    之行為時間相隔約2 年多，顯見係個別起意所犯，且兩者罪
    質迥異，侵害法益不同，另於犯罪動機、手段、目的亦無關
    連性；又受刑人於上揭兩案件審理時，均坦承犯行，足見受
    刑人皆有悔改之意，其主觀顯現之反社會性非重。此外，聲
    請人復未舉出具體事例以佐證受刑人原宣告之緩刑確難收其
    預期效果，而有執行刑罰之必要。故本院認該緩刑期前之犯
    罪情形，尚不足以認定前述之緩刑宣告已有「難收預期效果
    必須執行刑罰」之情形，自應駁回本件撤銷緩刑之聲請。
四、依刑事訴訟法第220 條，裁定如主文。
中    華    民    國    99    年    1     月    29    日
                  刑事第十六庭  法  官  洪珮婷
以上正本證明與原本無異。
如不服本裁定，應於送達後5 日內，向本院提出抗告狀。
                                書記官  陳永訓
中    華    民    國    99    年    1     月    29    日

司法院資訊處製作；財團法人民間司法改革基金會備份。
